【裁判字號】    89,台上,3741
【裁判日期】    890629
【裁判案由】    違反槍砲彈藥刀械管制條例
【裁判全文】
最高法院刑事判決                              八十九年度台上字第三七四一號
    上  訴  人  甲○○
右上訴人因違反槍砲彈藥刀械管制條例案件，不服台灣高等法院台南分院中華民國八
十七年三月三十一日第二審判決（八十七年度上訴字第三五○號，起訴案號：台灣台
南地方法院檢察署八十六年度偵字第一○七七六號)，提起上訴，本院判決如左：
    主  文
原判決關於製造具有殺傷力玩具手槍部分撤銷，發回台灣高等法院台南分院。
其他上訴駁回。
    理  由
一發回部分：
本件原判決認定上訴人甲○○於民國八十四年十月間某日，在台南縣新營市某玩具店
購得仿ＣＯＬＴ廠半自動手槍製造之玩具手槍、仿奧地利ＧＬＯＣＫ廠半自動手槍製
造之玩具手槍各一枝，及土造金屬彈殼十三顆、土造金屬彈頭一顆、玩具底火帽一片
。上訴人於取得上開二枝玩具槍後，借用其不知名之友人位於台南縣善化鎮之某處工
廠，未經許可，將該二枝玩具槍改造為可發射金屬或子彈具有殺傷力之槍枝而持有。
嗣於八十六年八月二十一日十四時四十分許，在台南縣新營市○○街一一九巷四十弄
一號五樓之十九其租住處，經警查獲等情。因認第一審論處上訴人未經許可製造可發
射子彈具有殺傷力之玩具手槍（累犯）罪刑，並應於刑之執行完畢或赦免後，令入勞
動場所強制工作三年，為無不合，予以維持，駁回上訴人在第二審之上訴，固非無見
。
惟查：按依司法院釋字第四七一號解釋全文意旨，自該解釋公布之後，凡在槍砲彈藥
刀械管制條例修正公布前，犯該條例第十九條第一項所列之罪者，除合於刑法第九十
條第一項之情形，得依該條項宣付保安處分外，均不得宣付強制工作。本件上訴人係
於槍砲彈藥刀械管制條例修正前之八十四年十月間犯該條例第十條第一項之罪，原判
決並未調查審酌上訴人之行為是否合於刑法第九十條第一項之情形，得依該條項宣付
保安處分，卻逕依槍砲彈藥刀械管制條例第十九條第一項之規定，宣付強制工作，揆
諸首揭說明，自屬於法有違。上訴意旨執以指摘原判決不當，非無理由，應認有發回
更審之原因。
二駁回部分：
按刑事訴訟法第三百七十六條所列各罪之案件，經第二審判決者，不得上訴於第三審
法院，法有明文。本件上訴人未經許可無故持有子彈部分，原審係依修正前槍砲彈藥
刀械管制條例第十一條第三項論處罪刑，核屬刑事訴訟法第三百七十六條第一款之案
件，依上開說明，既經第二審判決，自不得上訴於第三審法院，上訴人竟復提起上訴
，顯為法所不許，應予以駁回。
據上論結，應依刑事訴訟法第三百九十七條、第四百零一條、第三百九十五條前段，
判決如主文。
中      華      民      國    八十九    年      六      月    二十九    日
                              最高法院刑事第八庭
                                  審判長法官  吳  雄  銘
                                        法官  池  啟  明
                                        法官  石  木  欽
                                        法官  郭  毓  洲
                                        法官  吳  三  龍
      右正本證明與原本無異
                                              書  記  官
中      華      民      國    八十九    年      七      月      三      日


司法院資訊處製作；財團法人民間司法改革基金會備份。
